【裁判字號】    97,消債更,2050
【裁判日期】    980424
【裁判案由】    更生事件
【裁判全文】
臺灣板橋地方法院民事裁定          97年度消債更字第2050號
聲  請  人  甲○○
代  理  人  陳韋霖律師
上列當事人聲請消費者債務清理事件，本院裁定如下：
    主  文
債務人甲○○自中華民國98年4月24日16時起開始更生程序。
本件得由司法事務官進行更生程序。
    理  由
一、按法院開始更生程序之裁定，應載明其年、月、日、時，並
    即時發生效力，消費者債務清理條例第45條第1 項定有明文
    。
二、本件聲請意旨略以：聲請人因有不能清償債務情事，民國（
    下同）95年間依「中華民國銀行公會會員辦理消費金融案件
    無擔保債務協商機制」，與最大債權銀行安泰商業銀行（下
    稱安泰銀行）達成分期還款協議，同意自95年6月起，分120
    期，每月償還新台幣（下同）29,401元。惟因聲請人協商當
    時每月平均收入約為38,953元，扣除聲請人每月生活必要開
    銷19,658元後，僅剩19,295元，此顯然無法依協商條件每月
    清償29,401元。是以，聲請人在清償1期後，即無力依協商
    條件履行，係有不可歸責於己之事由致履行顯有重大困難，
    爰向本院聲請更生等語。
三、經查，聲請人主張之上開事實，業據其提出財產及收入狀況
    說明書、債權人清冊、協議書、無擔保債務還款計劃表、財
    政部臺灣省北區國稅局95暨96年度綜合所得稅各類所得資料
    清單、全國財產稅總歸戶財產查詢清單、安泰銀行存摺封面
    及內頁影本（即聲請人依協商繳款紀錄）、戶籍謄本、財團
    法人金融聯合徵信中心綜合信用報告等為證。雖聲請人於消
    費者債務清理條例施行前，曾與各債權人就無擔保債權成立
    協商，約定自95年6月起，分120期，按月償還29,401元，有
    協議書附卷可憑。惟聲請人95年度之所得為467,440元，此
    有聲請人提出該年度國稅局綜合所得稅各類所得資料清單存
    卷足據，換算平均月收入為38,953元，依協商條件約定其應
    按月還款29,401元，所餘顯不足以維持個人生活必要支出及
    扶養費用，其履行自有重大困難，聲請人主張因不可歸責於
    己之事由，致履行原協商條件有重大困難，應堪採信。此外
    ，本件又查無聲請人有消費者債務清理條例第6條第3項、第
    8條或第46條各款所定駁回更生聲請之事由存在，是本件更
    生聲請，應屬有據，爰裁定如主文。
四、至於聲請人於更生程序開始後，應另提出足以為債權人會議
    可決或經法院認為公允之更生方案以供採擇，俾免更生程序
    進行至依消費者債務清理條例第61條規定應行清算之程度，
    附此敘明。
中    華    民    國    98    年    4    月    24     日
                    民事第二庭    法  官  陳財旺
上為正本係照原本作成
本件不得抗告
本裁定已於98年4月24日16時公告。
中    華    民    國    98    年    4    月    24     日
                                  書記官  孫國慧


司法院資訊處製作；財團法人民間司法改革基金會備份。
